【裁判字號】    88,訴,802
【裁判日期】    890224
【裁判案由】    違反毒品危害防制條例
【裁判全文】
臺灣彰化地方法院刑事判決                          八十八年度訴字第八二號
    公  訴  人  臺灣彰化地方法院檢察署檢察官
    被      告  甲○○
右列被告因違反毒品危害防制條例案件，經檢察官提起公訴（八十八年度毒偵字第四
００號），本院判決如左：
    主  文
甲○○連續施用第壹級毒品，累犯，處有期徒刑拾月，扣案海洛因拾包，淨重拾點
陸捌公克，沒收銷燬；又連續施用第貳級毒品，累犯，處有期徒刑柒月，扣案甲基安
非他命拾陸包，淨重貳拾玖點壹陸公克，沒收銷燬、扣案安非他命玻璃吸食器貳支、
均沒收。應執行有期徒刑壹年貳月，扣案海洛因拾包，淨重拾捌點陸捌公克，甲基
安非他命拾陸包，淨重貳拾玖點壹陸公克，均沒收銷燬。扣案安非他命玻璃吸食器貳
支，均沒收。
    事  實
一、甲○○（涉嫌販賣毒品部分，另由檢察官偵查中）曾因違反麻醉藥品管理條例案
    件，於民國（下同）八十二年六月二十八日，經本院判處有期徒刑七月，於同年
    九月十五日確定。又因另案違反同上條例，於八十二年十二月十七日，經本院判
    處有期徒刑五年二月，於八十三年一月十四日確定。嗣前開二案經本院裁定應執
    行有期徒刑五年六月確定，於八十八年二月五日假釋期滿執行完畢。未知悔改，
    復因施用毒品案件，經送觀察勒戒後，認無繼續施用毒品傾向，由台灣彰化地方
    法院檢察署檢察官於八十七年十月二十九日，以八十七年度偵字第九一０五號案
    件為不起訴處分確定。猶無悛改，再犯施用毒品案件，經送觀察勒戒後，仍認無
    繼續施用毒品傾向，於八十八年一月十二日，經同上署檢察官，以八十八年度偵
    字第三五三號案件為不起訴處分確定。仍不悔悟，又分別基於概括犯意，自八十
    八年八月一日起至同年八月二十四日止，在其彰化縣永靖鄉○○村○○路二九一
    巷六號住處，連續多次施用第一級毒品海洛因與第二級毒品安非他命。於八十八
    年八月二十四日上午十一時三十分許，在前址住處為警查獲，並扣得其所有海洛
    因十包淨重三十八．六八公克（包裝重八．七六公克）、甲基安非他命十六包，
    共淨重二十九．一六公克、安非他命玻璃吸食器二支等物。
二、案經彰化縣警察局北斗分局報由臺灣彰化地方法院檢察署檢察官偵查起訴。
    理  由
一、訊據被告甲○○，坦承本件連續多次施用第一級毒品海洛因與第二級毒品安非他
    命之犯行，又扣案被告所有之白粉十包與粉末十六包，經法務部調查局檢驗結果
    ，白粉十包均係海洛因，合計淨重三十八．六八公克（包裝重八．七六公克）；
    粉末十六包，均係甲基安非他命，其中十一包淨重分別為一．三八公克、一．五
    四公克、一．四七公克、一．三八公克、一．二九公克、一．四五公克、一．四
    七公克、一．三六公克、一．三九公克、０．０一公克、０．０一公克，各包裝
    重均為０．二七公克；另五包淨重分別為三．三０公克、三．一八公克、三．二
    三公克、三．三四公克、三．三六公克，各包裝重均為０．三二公克。有鑑定通
    知書、檢驗通知書影本各一紙在卷可稽。復被告於八十八年八月二十四日為警查
    獲當天為警所採尿液檢驗結果，係呈人體吸用安非他命後之甲基安非他命陽性反
    應，有彰化縣衛生局煙毒尿液檢驗成績書一紙（煙檢字第八八二五二五號）在卷
    可憑，更有安非他命玻璃吸食器二支扣案可佐，足徵被告確有施用第一級毒品海
    洛因與第二級毒品安非他命之犯行。故本件事證明確，被告犯行堪以認定。
二、按海洛因、安非他命分別為第一級、第二級之毒品，毒品危害防治條例第二條第
    二項第一、二款定有明文。又被告前因施用毒品案件，經送觀察、勒戒後，認無
    繼續施用毒品之傾向，首由台灣彰化地方法院檢察署檢察官於八十七年十月二十
    九日，以八十七年度偵字第九一０五號案件為不起訴處分確定。因無悛改，再犯
    施用毒品案件，經送觀察勒戒後，仍認無繼續施用毒品傾向，於八十八年一月十
    二日，經同上署檢察官，以八十八年度偵字第三五三號案件再為不起訴處分確定
    。有不起訴處分書二份與台灣彰化地方法院檢察署刑案資料查註紀錄表在卷可憑
    ，猶無悔悟犯有本件上揭多次分別施用第一級、第二級毒品之罪，係屬三犯。故
    核被告所為，係犯毒品危害防制條例第十條第一項、第二項之罪。被告因施用而
    持有海洛因、安非他命之低度行為，已為其施用之高度行為所吸收，不另論罪。
    被告先後多次分別施用第一級、第二級毒品犯行，時間緊接，犯罪構成要件相同
    ，顯係基於概括犯意所為，應各論以連續犯為一罪。所犯上揭二罪，犯意各別，
    構成要件不同，應分論併罰之。又被告曾因違反麻醉藥品管理條例案件，於八十
    二年六月二十八日，經本院判處有期徒刑七月，於同年九月十五日確定。又因另
案違反同上條例，於八十二年十二月十七日，經本院判處有期徒刑五年二月，於
    八十三年一月十四日確定。嗣前開二案經本院裁定應執行有期徒刑五年六月確定
    ，於八十八年二月五日假釋期滿執行完畢，有台灣彰化地方法院檢察署刑案資料
    查註紀錄表與台灣高等法院被告全國前案紀錄表在卷可證，其於五年內再犯有期
    徒刑以上之罪，為累犯，應依刑法第四十七條之規定各加重其刑。爰審酌被告之
    品行、犯罪之動機、目的、手段及犯罪後之態度等一切情狀，分別量處如主文所
    示之刑，並定其應執行之刑，以資懲處。扣案白粉十包，係海洛因，合計淨重三
    十八．六八公克；粉末十六包，係甲基安非他命，合計淨重二十九．一六公克，
    分別屬第一級、第二級毒品，為違禁物，不問屬於犯人與否，依毒品危害防制條
    例第十八條第一項均沒收銷燬之。扣案安非他命玻璃吸食器二支，屬被告所有，
    供犯前開施用第二級毒品安非他命所用，已據被告陳明，依刑法第三十八條第一
    項第二款宣告沒收。
據上論斷，應依刑事訴訟法第二百九十九條第一項前段；毒品危害防制條例第十條第
一項、第二項、第十八條第一項；刑法第十一條前段、第四十七條、第五十六條、五
十一條第五款、第三十八條第一項第二款，判決如主文。
中      華      民      國      八十九      年      二    月  二十四    日
                                        臺灣彰化地方法院刑事第三庭
                                            法      官  洪  榮  謙
右正本證明與原本無異。
如不服本判決，應於判決送達後十日內向本院提出上訴狀( 須附繕本 )。
告訴人或被害人對於判決如有不服具備理由請求檢察官上訴者，其上訴期間之計算係
以檢察官收受判決正本之日期為準。
                                            法院書記官  梁  高  賓
中      華      民      國      八十九      年      二    月  二十九    日
毒品危害防制條例第十條：
施用第一級毒品者，處六月以上五年以下有期徒刑。
施用第二級毒品者，處三年以下有期徒刑。


司法院資訊處製作；財團法人民間司法改革基金會備份。
